臺灣高等法院高雄分院刑事判決　　　　 94年度上訴字第889號
上　訴　人　　臺灣高雄地方法院檢察署檢察官
被　　　告　　甲○○
上列上訴人因被告違反毒品危害防制條例案件，不服臺灣高雄地
方法院93年度訴字第2759號中華民國94年5月27日第一審判決（
起訴案號：臺灣高雄地方法院檢察署93年度毒偵字第4827號，移
送併辦案號：同檢察署93年度毒偵字第6484號、94年度毒偵字第
1074、1220、1431、4663號），提起上訴，本院判決如下：
    主  文
原判決撤銷。
甲○○連續施用第一級毒品，累犯，處有期徒刑貳年。
扣案之第一級毒品共計壹拾捌包（分別驗後淨重零點零柒公克、
空包裝重零點壹陸公克；驗後淨重零點零捌公克，空包裝重零點
壹玖公克；驗後淨重零點零捌公克，空包裝重零點壹玖公克；驗
後合計淨重壹點肆公克，空包裝重貳點陸公克）、殘留第一
級毒品海洛因而無法析離之注射針筒壹支，均沒收銷燬之。
    事  實
一、甲○○於民國（以下同）87年間曾犯竊盜案罪，經台灣高雄
    地方法院於87年9 月18日以87年度訴字第1593號判處有期徒
    刑7 月確定，於88年7 月22日日執行完畢。又其前因施用第
    一級毒品案件，經台灣高雄地方法院裁定觀察、勒戒後，認
    無繼續施用毒品之傾向，於87年9 月23日觀察、勒戒執行完
    畢釋放，由臺灣高雄地方法院檢察署檢察官於88年3 月18日
    ，以88年度偵字第1989號不起訴處分確定。詎甲○○仍未知
    戒慎，仍基於施用第一級毒品海洛因之概括犯意，自93年1
    月底某日某時許起至94年5 月3 日止，在高雄縣林園鄉○○
    路50號後方空地，以約每3 、4 日，即將第一級毒品海洛因
    摻於香菸內施用或以針筒注射之方式，連續施用第一級毒品
    海洛因多次。嗣經警分別於下列時地為警查獲：(1)93年8 月
    22日下午3 時許，在高雄縣林園鄉○○路50號後方空地為警
    查獲，並扣得第一級毒品海洛因1 包（淨重0.07公克，空包
    裝重0.16公克）、(2)93年10月26日15時14分許，在高雄縣林
    園鄉○○○路5 號前為警查獲，並扣得第一級毒品海洛因1
    包（淨重0.08公克，空包裝重0.19公克）、(3)94年1 月31日
    19時許，在高雄市○○區○○路與林森路口為警查獲，並扣
    得其使用後殘留第一級毒品海洛因而無法析離之注射針筒1
    支、(4)94年2 月12日11時30分許，在高雄縣林園鄉○○街30
    號查獲，並扣得第一級毒品海洛因1 包（淨重0.08公克，空
    包裝重0.19公克）、(5)94年2 月18日21時30分許，為警在高
    雄縣林園鄉○○街30號查獲，並扣得第一級毒品共15包（合
    計淨重1.34公克，空包裝重2.36公克）。(6)94年5 月3 日15
    時40分許，在高雄縣林園鄉○○村○○路285 號居住處又為
    警查獲。
二、案經高雄縣政府警察局林園分局移送臺灣高雄地方法院檢察
    署檢察官偵查起訴及高雄縣政府警察局林園分局、高雄縣警
    察局小港分局、高雄市政府警察局保安警察大隊、高雄縣政
    府警察局分別移送臺灣高雄地方法院檢察署檢察官移送併案
    審理。
    理  由
一、前揭施用毒品海洛因之事實，業據被告甲○○於本院審理時
    坦承不諱，其先後為警查獲時所採尿液，經送檢驗，確呈嗎
    啡陽性反應，此有高雄縣衛生局93年8 月27日煙毒尿液檢驗
    成績書1 份、高雄市立凱旋醫院93年11月12日、94年2 月24
    日濫用藥物尿液檢驗報告各1 份、臺灣檢驗科技股份有限公
    司濫用藥物實驗室（高雄）94年2 月21日濫用藥物檢驗報告
    書2 份、及高雄縣政府警察局林園分局中芸所查獲毒品案件
    嫌疑人代號與真實姓名對照表1 份、高雄市政府警察局小港
    分局嫌疑人尿液代碼與姓名對照表1 份、保安警察大隊刑案
    移送專責組偵辦毒品危害防制條例嫌疑人尿液採證代碼表1
    份、高雄縣政府警察局林園分局查獲毒品案件嫌疑人代號與
    真實姓名對照表2 份，及臺灣檢驗科技股份有限公司濫用藥
    物實驗室（高雄）94年5 月9 日濫用藥物檢驗報告附卷可稽
    。又(1)93年8 月22日、(2)93年10月26日(3)94年2 月12日、(4)
    94年2 月18日扣案之白色粉末（分別為1 包、1 包、1 包、
    15包），先後送檢驗結果，均含第一級第6 項毒品海洛因成
    分，有法務部調查局93年9 月21日調科壹字第220018051 號
    、93年12月14日調科壹字第220018740 號、調科壹字第2200
    19724 、94年4 月20日調科壹字第220019588 號鑑驗通知書
    各1 份在卷可憑。另94年1 月31日扣得之注射針筒1 支，為
    被告甲○○所有已使用之施打毒品器具，業據被告甲○○供
    承在卷，經送檢驗結果，亦呈海洛因陽性反應，有高雄醫學
    大學附設中和紀念醫院94年3 月29日管藥認可字第005 號檢
    驗報告1 份附卷足憑。又被告甲○○前因施用第一級毒品案
    件，經台灣高雄地方法院裁定觀察、勒戒後，認無繼續施用
    毒品之傾向，於87年9 月23日觀察、勒戒執行完畢釋放，由
    臺灣高雄地方法院檢察署檢察官於88年3 月18日，以88年度
    偵字第1989號不起訴處分確定，此有臺灣高雄地方法院檢察
    署刑案資料查註紀錄表及臺灣高等法院被告全國前案紀錄表
    、臺灣高等法院被告前案紀錄表各1 份在卷可參，其於強制
    戒治執行完畢釋放後5 年內再犯毒品危害防制條例第10條第
    1 項之行為，事證明確，其犯行已堪認定。
二、核被告甲○○所為，係犯毒品危害防制條例第10條第1 項之
    施用第一級毒品罪。被告甲○○持有第一級毒品後進而施用
    ，其持有毒品之低度行為，應為施用毒品之高度行為所吸收
    ，不另論罪。又被告甲○○先後多次施用第一級毒品之犯行
    ，時間緊接，犯罪構成要件相同，顯係基於概括犯意反覆為
    之，爰依連續犯之規定，論以一罪，並加重其刑。被告甲○
    ○自93年8 月23日起至94年5 月3 日止施用毒品海洛因部分
    （即檢察官移送併辦之93年度毒偵字第6484號、94年度毒偵
    字第1074號、94年度毒偵字第1220號、94年度毒偵字第1431
    號、94年度毒偵字第4663號部分），雖未經起訴，但此部分
    與起訴之第1 次施用毒品海洛因部分具有連續犯裁判上一罪
    關係，為起訴效力所及，本院自應一併論究。又被告甲○○
    於87年間曾因竊盜案件，經台灣高雄地方法院於87年9 月18
    日，以87年度訴字第1593號判處有期徒刑7 月確定，並於88
    年7 月22日執行完畢，有臺灣高雄地方法院檢察署刑案資料
    查註紀錄表及臺灣高等法院被告前案紀錄表各1 份附卷可稽
    ，其5 年內再犯本件有期徒刑以上之罪，為累犯，應依刑法
    第47條規定加重其刑，並遞加之。
三、原審予以論科，固非無見，惟查原審就被告甲○○第6 次被
    查獲施用毒品海洛因部分（即94年2 月19日起至同年5 月3
    日施用毒品部分），未及審究，尚有未洽（原審於94年5 月
    27日宣判，被告甲○○前述第6 次被查獲部分於94年7 月12
    日才移送併辦），檢察官上訴請求就被告甲○○第6 次被查
    獲施用海洛因部分併案審判，為有理由，原判決自應予撤銷
    改判。審酌被告甲○○施用毒品前經觀察、勒戒及強制戒治
    執行完畢，並經檢察官為不起訴處分，及法院先後2 次判處
    徒刑，各應執行有期徒刑1 年，仍不知戒除惡習，無視於毒
    品對於自身健康之戕害及國家對於杜絕毒品犯罪之禁令，於
    假釋期間又犯本案，益見其戒斷決心薄弱，無悔改之心，其
    於審理期間已坦承犯行，態度良好，其施用毒品海洛因並無
    危害他人，及其施用毒品之方式、期間及次數，及被查獲6
    次等一切情狀，爰量處有期徒刑2 年。扣案之白色粉末共計
    18包（分別驗後淨重0.07公克、空包裝重0.16公克；淨重0.
    08公克，空包裝重0.19公克；淨重0.08公克，空包裝重0.19
    公克；合計淨重1.34公克，空包裝重2.36公克），經送檢驗
    均係第一級毒品海洛因，已如上述，為違禁物，爰依毒品危
    害防制條例第18條第1 項前段，不問屬於犯人與否，沒收銷
    燬之（前開第一級毒品海洛因之包裝因包覆毒品，其上顯留
    有該毒品之殘渣，衡情自難與之剝離，當應整體視之為毒品
    ，連同該包裝併予宣告沒收銷燬之）；至鑑驗耗用之海洛因
    既已滅失，自無庸宣告沒收銷燬，併此敘明。另扣案之注射
    針筒1 支，殘留有無法析離之第一級毒品海洛因，已如前述
    ，自應視同毒品，並依毒品危害防制條例第18條第1 項前段
    規定，併予宣告沒收銷燬之。
據上論結，應依刑事訴訟法第369 條第1 項前段、第364 條、第
299 條第1 項前段，毒品危害防制條例第10條第1 項、第18條第
1 項前段，刑法第11 條 、第56條、第47條，判決如主文。
本案經檢察官陳新慶到庭執行職務。
中　　華　　民　　國　　94　　年　　8 　　月　　16　　日
                  刑事第六庭    審判長法  官  王憲義
                                      法  官  郭玫利
                                      法  官  張盛喜
以上正本證明與原本無異。
如不服本判決應於收受本判決後10日內向本院提出上訴書狀，其
未敘述上訴理由者，並得於提起上訴後10日內向本院補提理由書
狀（均須按他造當事人之人數附繕本）「切勿逕送上級法院」。
中　　華　　民　　國　　94　　年　　8 　　月　　17　　日
　　　　　　　　　　　　　　　　　　　書記官  林明威
附錄本件判決論罪科刑法條：
毒品危害防制條例第10條第1項：
施用第一級毒品者，處6月以上5年以下有期徒刑。
